【裁判字號】    97,保險簡上,2
【裁判日期】    980416
【裁判案由】    侵權行為損害賠償
【裁判全文】
臺灣桃園地方法院民事裁定           97年度保險簡上字第2號
抗  告  人  甲○○
相  對  人  泰安產物保險股份有限公司桃園分公司
法定代理人  乙○○
上列當事人間侵權行為損害賠償事件，抗告人對於本院民國97年
12月15日所為裁定提起抗告，本院裁定如下：
    主  文
抗告駁回。
    理  由
一、按對於簡易程序之第一審裁判，得上訴或抗告於管轄之地方
    法院，其上訴或抗告程序，準用第434 條第1 項、第434 條
    之1 及第3 編第1 章、第4 編之規定，民事訴訟法第436 條
    之1 第1 項、第3 項定有明文。次按「不得上訴於第三審法
    院之事件，其第二審法院所為裁定，不得抗告。」，民事訴
    訟法第484 條第1 項前段亦有明文。又按民事訴訟法第466
    條第1 項、第3 項規定，對於財產權訴訟之第二審判決，如
    因上訴所得受之利益不逾新台幣（下同）100 萬元者，不得
    上訴。前項所定數額，司法院得因情勢需要，以命令減至50
    萬元，或增至150 萬元。嗣司法院依民事訴訟法第466 條第
    3 項規定，已依民國91年1 月29日（91）院臺廳民一字第03
    075 號函將同條第1 項所定數額提高為150 萬元，並訂於92
    年2 月8 日起實施。
二、本件抗告意旨略以：抗告人於97年12月3 日收受鈞院之補正
    裁定後，業已於97年12月8 日具狀補正，並未逾5 日之補正
    期限。又相對人於原審主張之車損修復工資明顯過高，請准
    送請鑑定，爰請求撤銷鈞院駁回上訴之裁定等語。
三、經查，本件侵權行為損害賠償事件，為相對人請求抗告人賠
    償127,772 元，經本院以97年度壢保險簡字第18號判決：「
    抗告人應給付相對人49,904元，及自97年7 月30日起至清償
    日止，按週年利率5 ％計算之利息。」。嗣抗告人對於上開
    判決提起上訴，經本院於97年11月19日裁定命抗告人於5 日
    內補正載明對於第一審判決不服之程度及應如何廢棄或變更
    原判決之聲明；抗告人收受裁定後雖於97年12月8 日提出補
    正狀，但僅陳稱：車損修理工資偏高、鑑定報告有瑕疵云云
    ，仍未表明對於第一審判決不服之程度，及應如何廢棄或變
    更之聲明，是已逾5 日期限抗告人仍未補正，其上訴不合程
    式，本院即駁回其上訴。從而，本件抗告人提起上訴所得受
    之利益顯未逾150 萬元，依首揭說明，為不得上訴最高法院
    之事件，是對於本院第二審駁回其上訴之裁定自不得抗告。
    故雖本院97年度保險簡上字第2 號裁定書末之教示誤載為「
    如不服本裁定，應於收受送達後10日內向本院提出抗告狀」
    ，然抗告人是否得抗告，悉依法律之規定為之，自不因原裁
    定教示錯誤，而使抗告人據此取得「抗告權」，故抗告人之
    抗告為不合法，應予駁回。
四、據上，依民事訴訟法第95條、第78條、第436 條之1 第3 項
    、第484 條第1 項前段，裁定如主文。
中    華    民    國    98    年    4     月    16    日
                  民事第一庭審判長法  官  郭琇玲
                                  法  官  陳婉玉
                                  法  官  陳雪玉
本件不得再抗告。
上列正本證明與原本無異。
中    華    民    國    98    年    4     月    24    日
                                  書記官  吳瓊英


司法院資訊處製作；財團法人民間司法改革基金會備份。
